# 未包装的产品是否属于产成品？

提问人：orcapm 时间：2010-10-22 11:40:09
对于酒类企业和精炼油企业，如果企业将生产完的散装的酒或油储存在专用的设备内，接到订单时才开始包装，企业不单独卖散装的酒或油，包装物是玻璃瓶和纸盒外包装。这种情况，散装的酒或油属于产成品，还是包装好的属于产成品？

回答人：chenyiwei
赞同楼上两位意见。 判断某一项存货是在产品还是产成品，很重要的考虑因素是其在达到预定的可销售状态之前应当发生的成本是否均已发生。由于瓶等包装物将构成产品实体的组成部分，计入产品成本，因此在包装物成本尚未发生的情况下，尚未达到预定的可销售状态，作为在产品（或者自制半成品）更合适。